【裁判字號】    92,訴,708
【裁判日期】    920423
【裁判案由】    毒品危害防制條例
【裁判全文】
臺灣高雄地方法院刑事判決              九十二年度訴字第七○八號
    公  訴  人  臺灣高雄地方法院檢察署檢察官
    被      告  甲○○
右列被告因違反毒品危害防制條例案件，經檢察官聲請以簡易判決處刑（聲請簡易判
刑書案號：九十一年度毒偵字第五四九四號、九十二年度毒偵字第八二號），本院高
雄簡易庭認不宜逕以簡易判決處刑（九十二年度簡字第八二九號），移由本院刑事庭
改依通常程序審理，本院判決如左：
    主  文
甲○○連續施用第一級毒品，處有期徒刑捌月。
    事  實
一、甲○○前曾因施用毒品案件，經裁定送觀察勒戒（本院八十九年度毒聲字第六○
    七三號）後，因認有繼續施用毒品之傾向，再經裁定送強制戒治（本院八十九年
    度毒聲字第六六八四號），後經裁定停止戒治（本院九十年度毒聲字第五一九號
    ）並宣告所餘戒治期間付保護管束，俟保護管束期滿，業由臺灣高雄地方法院檢
    察署檢察官於民國九十年八月二十九日，以八十九年度毒偵字第五三五四號為不
    起訴處分確定。詎其於前受不起訴處分確定後五年以內，猶不知改悔，復基於施
    用第一級毒品海洛因之概括犯意，自九十一年八月十六日起至同年十月七日止，
    連續在高雄縣鳳山市不詳地點等處施用第一級毒品海洛因多次。嗣經警分別於九
    十一年八月十六日十九時許，在高雄縣仁武鄉大灣村澄清巷與大全巷口向綽號「
    阿草」之人購買毒品時，為警當場查獲，及於九十一年十月七日十四時四十分許
    ，在高雄市○○區○○街二十八號三樓房間因竊盜案被查獲，於同日十九時三十
    分許，在高雄市政府警察局小港分局接受採尿送驗而查獲；復經本院以九十一年
    度毒聲字第六六○七號裁定，送強制戒治在案。
二、案經高雄縣警察局仁武分局及高雄市政府警察局小港分局報告臺灣高雄地方法院
    檢察署檢察官偵查聲請以簡易判決處刑，本院高雄簡易庭認不宜以逕以簡易判決
    處刑，改依通常程序審理。
    理  由
一、訊據被告甲○○對右揭犯罪事實坦承不諱，而被告於右揭時、地分別遭警查獲時
    所採尿送驗結果，確呈嗎啡陽性反應，有高雄縣政府衛生局九十一年八月二十八
    日九十一煙檢字第一三○七號（詳高雄縣警察局仁武分局警卷內第五頁）、高雄
    市立凱旋醫院九十一年十月三十日高市凱醫檢字第○○六七二號（詳高雄市政府
    警察局小港分局警卷內第五頁）等煙毒尿液檢驗成績書各一紙附卷可稽，足認被
    告之自白核與事實相符。又被告前曾因施用毒品案件，經裁定送觀察勒戒（本院
    八十九年度毒聲字第六○七三號）後，因認有繼續施用毒品之傾向，再經裁定送
    強制戒治（本院八十九年度毒聲字第六六八四號），後經裁定停止戒治（本院九
    十年度毒聲字第五一九號）並宣告所餘戒治期間付保護管束，俟保護管束期滿，
    業由臺灣高雄地方法院檢察署檢察官於民國九十年八月二十九日，以八十九年度
    毒偵字第五三五四號為不起訴處分確定；其於前受不起訴處分確定後五年以內，
    復於右揭時、地施用第一級毒品海洛因，為二犯，亦有臺灣高等法院被告全國前
    案紀錄表一紙附卷可查。事證明確，被告右揭連續施用第一級毒品海洛因之犯行
    洵堪認定，應予依法論科。
二、查海洛因係毒品危害防制條例第二條第二項第一款所稱之第一級毒品，不得非法
    持有、施用，被告竟持以施用，故核被告甲○○所為，係犯毒品危害防制條例第
    十條第一項之施用第一級毒品罪。被告施用第一級毒品海洛因前同時持有第一級
    毒品海洛因，其持有之低度行為，已為施用之高度行為所吸收，不另論以持有第
    一級毒品罪。又被告自九十一年八月十六日起至同年十月七日止，就上開施用第
    一級毒品海洛因之多次犯行，係時間緊接、手法相同，觸犯構成要件同一之罪名
    ，顯係基於概括之犯意反覆為之，為連續犯，應依刑法第五十六條之規定，論以
    一罪並依法加重其刑。爰審酌被告前曾因施用毒品案件，經裁定送觀察勒戒（本
    院八十九年度毒聲字第六○七三號）後，因認有繼續施用毒品之傾向，再經裁定
    送強制戒治（本院八十九年度毒聲字第六六八四號），後經裁定停止戒治（本院
    九十年度毒聲字第五一九號）並宣告所餘戒治期間付保護管束，俟保護管束期滿
    ，業由臺灣高雄地方法院檢察署檢察官於民國九十年八月二十九日，以八十九年
    度毒偵字第五三五四號為不起訴處分確定，其於前受不起訴處分確定後五年以內
    ，復於右揭時、地再犯本案相同罪行之連續施用第一級毒品海洛因，為二犯，顯
    見被告意志不堅，並對施用毒品之行為不知悛悔，惟其犯罪係戕害自身，尚未害
    及他人，及犯後已坦承犯行，態度尚佳等一切情狀，爰量處如主文所示之刑，以
    示儆懲。
據上論斷，應依刑事訴訟法第二百九十九條第一項前段，毒品危害防制條例第十條第
一項，刑法第十一條前段、第五十六條，判決如主文。
本案經檢察官李廷輝到庭執行職務。
中      華      民      國      九十二      年    四    月    二十三    日
                                      臺灣高雄地方法院刑事第七庭
                                        法  官  柯  盛  益
右正本證明與原本無異。
如不服本判決，應於判決送達後十日內，向本院提出上訴狀。
                                        書記官  陳  昱  良
中      華      民      國      九十二      年    四    月    二十三    日
附錄本案判決論罪科刑法條全文
毒品危害防制條例第十條第一項：
施用第一級毒品者，處六月以上五年以下有期徒刑。


司法院資訊處製作；財團法人民間司法改革基金會備份。
